【裁判字號】    99,訴,837
【裁判日期】    991201
【裁判案由】    毒品危害防制條例
【裁判全文】
臺灣基隆地方法院刑事判決               99年度訴字第837號
公  訴  人  臺灣基隆地方法院檢察署檢察官
被      告  張士華
上列被告因違反毒品危害防制條例案件，經檢察官提起公訴（99
年度毒偵字第1684號），被告就被訴事實為有罪之陳述，本院合
議庭裁定由受命法官獨任進行簡式審判程序審理，判決如下：
    主  文
張士華施用第一級毒品，累犯，處有期徒刑柒月，扣案第一級毒
品海洛因壹包（驗餘淨重壹點貳陸公克）併同無從與之完全析離
之包裝袋壹只沒收銷燬之、扣案之注射針筒貳支沒收；又施用第
二級毒品，累犯，處有期徒刑肆月。應執行有期徒刑玖月，扣案
之第一級毒品海洛因壹包（驗餘淨重壹點貳陸公克）併同無從與
之完全析離之包裝袋壹只沒收銷燬之、扣案之注射針筒貳支沒收
。
    事  實
一、張士華前因2 次施用毒品案件，經觀察、勒戒後，均認無繼
    續施用毒品之傾向，分別於民國87年12月3日及88年10月9日
    執行完畢，並經臺灣基隆地方法院檢察署檢察官於87年12月
    3 日及88年10月7 日，分以87年度偵字第5351號及88年度偵
    緝字第426 號為不起訴處分確定。復因施用第一級毒品，經
    本院裁定令入戒治處所施以強制戒治，於90年6 月16日期滿
    執行完畢，並提起公訴，經本院以89年度訴字第434 號判決
    判處有期徒刑1 年確定，後於92年10月24日執行完畢。再因
    施用第一級毒品，經本院裁定令入戒治處所施以強制戒治（
    嗣於93年1 月9 日因法律修正停止戒治），並由臺灣基隆地
    方法院檢察署檢察官提起公訴，經本院以92年度訴字第310
    號判決判處有期徒刑7 月確定，而於94年1 月20日執行完畢
    。復因施用第一級毒品案件，由本院以94年度訴字第663 號
    判決判處有期徒刑1 年3 月確定，而於96年5 月27日執行完
    畢。又因施用第二級毒品案件，經本院以95年度基簡字第60
    9 號簡易判決判處有期徒刑4 月確定，而於96年4 月20日易
    科罰金執行完畢。再因施用第一級毒品案件，經本院以96年
    度訴字第776 號判決判處有期徒刑5 月確定，甫於97年3 月
    3 日易科罰金執行完畢。
二、詎其猶不知戒除毒癮，基於施用第一級毒品海洛因之犯意，
    於99年9 月16日16時許，在其友人張福堂位於基隆市信義區
    ○○○路2 之5 號4 樓之3 住處，以針筒注射方式，施用第
    一級毒品海洛因1 次；另基於施用第二級毒品甲基安非他命
    之犯意，於同日17時許，在上開張福堂住處，以將甲基安非
    他命放置於玻璃球吸食器內燒烤方式，施用第二級毒品甲基
    安非他命1 次。嗣於同日19時30分許，警員持本院核發之搜
    索票前往在上揭張福堂住處搜索，當場查獲張士華持有第一
    級毒品海洛因1 包（驗餘淨重1.26公克）及其所有供施用第
    一級毒品所用之注射針筒2 支，並經警採尿送驗，結果呈嗎
    啡及甲基安非他命陽性反應，而查悉上情。
三、案經基隆市警察局第二分局報告臺灣基隆地方法院檢察署檢
    察官偵查起訴。
    理  由
壹、程序事項
    本件被告所犯者非為死刑、無期徒刑、最輕本刑為3 年以上
    有期徒刑之罪或高等法院管轄第一審案件，其於準備程序進
    行中，先就被訴事實為有罪之陳述，經告知其簡式審判程序
    之旨，並聽取公訴人、被告之意見後，本院業已依刑事訴訟
    法第273 條之1 第1 項之規定，裁定由受命法官獨任以簡式
    審判程序進行本案之審理。是依刑事訴訟法第273 條之2 之
    規定，本件之證據調查，即不受同法第159 條第1 項、第16
    1 條之2 、第161 條之3 、第163 條之1 及第164 條至第17
    0 條規定之限制。
貳、實體事項
一、上揭事實，業據被告於偵查、本院準備程序及審理時坦承在
    卷，且其為警查獲後所採集之尿液經送驗結果，呈甲基安非
    他命、嗎啡之陽性反應，此有台灣尖端先進生技醫藥股份有
    限公司出具之濫用藥物檢驗報告1 紙附卷可稽，並有上揭扣
    案物品暨法務部調查局濫用藥物實驗室99年10月11日調科壹
    字第09923022560 號鑑定書1 紙在卷足佐，是被告自白與事
    實相符，足以採信。又被告前因施用毒品案件，經裁定送觀
    察、勒戒後，因無繼續施用毒品之傾向，由檢察官為不起訴
    處分，嗣於觀察勒戒執行完畢釋放5 年內再多次犯施用毒品
    罪，經法院判處如事實欄一所示有期徒刑等情，有臺灣高等
    法院被告前案紀錄表在卷可稽。被告既曾於「五年內再犯」
    ，且經法院判處罪刑確定，竟又再次於如事實欄二所示之時
    間，施用第一級、第二級毒品，即非屬毒品危害防制條例第
    20條第3 項所定「五年後再犯」之情形，從而，檢察官依法
    逕行起訴，於法要無不合。綜上所陳，本案事證明確，被告
    施用毒品犯行，洵堪認定，應依法論科。
二、查海洛因、甲基安非他命分係毒品危害防制條例第2 條第2
    項第1 款、第2 款所定之第一級、第二級毒品。核被告所為
    ，係犯毒品危害防制條例第10條第1 項、第2 項之施用第一
    級、第二級毒品罪。被告持有第一級毒品海洛因及第二級毒
    品甲基安非他命之低度行為，應為施用第一級、第二級毒品
    之高度行為所吸收，均不另論罪。其所犯上開2 罪，犯意各
    別，行為不同，應予分論併罰。又其前曾受如事實欄一所示
    之有期徒刑執行完畢，此有臺灣高等法院被告前案紀錄表在
    卷足憑，其於有期徒刑執行完畢後之5 年內，故意再犯本件
    有期徒刑以上之罪，為累犯，其所犯上開2 罪，均應依刑法
    第47條第1 項加重其刑。爰審酌被告犯罪之動機、曾有施用
    毒品之前科仍不知戒除，惟犯罪後坦承犯行，且所犯之施用
    毒品犯行乃戕害自己身心健康，並未危及他人等一切情狀，
    分別量處如主文所示之刑，併定其應執行之刑。
三、扣案之第一級毒品海洛因1 包（驗餘淨重1.26公克）併同難
    以完全析離之外包裝袋1 只，為本案供被告施用而查獲之毒
    品，應依毒品危害防制條例第18條第1 項前段之規定宣告沒
    收銷燬；扣案之注射針筒2 支，係被告所有供（非專供）其
    施用第一級毒品之器具，業據被告於本院審理時供明在卷，
    爰依刑法第38條第1 項第2 款之規定，宣告沒收。
據上論斷，應依刑事訴訟法第273 條之1 、第299 條第1 項前段
，毒品危害防制條例第10條第1 項、第2 項、第18條第1 項前段
，刑法第11條前段、第47條第1 項、第51條第5 款、第38條第1
項第2 款，判決如主文。
本案經檢察官陳佳宏到庭執行職務。
中    華    民    國    99    年    12    月    1     日
                  刑事第三庭法  官  黃梅淑
以上正本證明與原本無異。
如不服本判決應於收受送達後10日內向本院提出上訴書狀，並應
敘述具體理由；其未敘述上訴理由者，應於上訴期間屆滿後20日
內向本院補提理由書(均須按他造當事人之人數附繕本)「切勿逕
送上級法院」。
中    華    民    國    99    年    12    月    1     日
                            書記官  丁妍君
附錄論罪法條：
毒品危害防制條例第10條
施用第一級毒品者，處 6 月以上 5 年以下有期徒刑。
施用第二級毒品者，處 3 年以下有期徒刑。

司法院資訊處製作；財團法人民間司法改革基金會備份。
